# 交易发生时既不影响会计利润也不影响应纳税所得额的后续需要计提递延所得税么

提问人：ajuango 时间：2010-10-8 14:31:08
企业自行研发的无形资产符合“三新”标准，初始确认时账面价值与计税基础之间的差额不需要确认递延所得税资产。
但是，税法按该无形资产成本的150%计算每期摊销额.这与会计上的摊销额会有差异么？这部分差异是否应该计提递延所得税资产呢？
书上都没怎么说清楚，请版主帮忙解答下吧。谢谢啦～

回答人：chenyiwei
有一份相关资料可供参考。

提问人：ajuango 时间：2010-10-08 14:31:08
企业自行研发的无形资产符合“三新”标准，初始确认时账面价值与计税基础之间的差额不需要确认递延所得税资产。 但是，税法按该无形资产成本的150%计算每期摊销额.这与会计上的摊销额会有差异么？这部分差异是否应该计提递延所得税资产呢？ 书上都没怎么说清楚，请版主帮忙解答下吧。谢谢啦～

回答人：chenyiwei
回复 7 楼 sdtianjh 的帖子“不影响应纳税所得额”仅指“在交易发生时这一特定时点上不影响应纳税所得额”；并且该例外事项仅适用于资产、负债的初始确认，不适用于后续计量。 目前实务中举的例子最多的就是开发支出形成无形资产后的加计摊销。

回答人：chenyiwei
回复 地板 ajuango 的帖子IAS 12第 22 （c)段的举例中增加“该资产的折旧在计税时不能抵扣。一旦处置，任何资本利得不纳税，任何资本损失不可抵扣”等条件制约的考虑是为了使该资产的后续使用、处置等均不存在税务影响，也就是该资产从一开始取得时就是完全不存在税务影响的，属于比较彻底的永久性差异。 如果允许资产成本在处置时扣除，则可能会存在潜在的转回影响，问题可能就比较复杂。 就开发支出形成的无形资产的加计摊销而言，其导致税务差异的仅仅是 50 ％的加计摊销金额部分。但该项虚拟的加计摊销额并未在会计上计入无形资产成本，如果中途转让也不能在计算转让损益时加计扣除，所以可以理解为就这部分加计扣除的所得税影响单独确认潜在的递延所得税，这并不涉及资产的初始确认问题。

提问人：qjr1124 时间：2012-03-15 12:07:34
回复 chenyiwei 的帖子
“不影响应纳税所得额”仅指“在交易发生时这一特定时点上不影响应纳税所得额”
陈斑，交易这个特定时点也就是基本是初始确认、计量的时候了吧。
如可供出售金融资产的公允价值变动，这些虽然是既不影响会计利润，也不影响应纳税所得额的因素，但一般是属于持有期间的后续计量方面的，与未来利润密切相关，所以也需要确认递延所得税资产，但不影响当期所得税费用。

回答人：chenyiwei
基本上可以这样理解，该豁免确认的情形仅限于资产、负债的初始计量，不适用于后续计量。